臺灣高雄地方法院刑事判決　　　　　　　94年度訴字第3015號
公　訴　人　臺灣高雄地方法院檢察署檢察官
被　　　告　戊○○
上列被告因違反毒品危害防制條例等案件，經檢察官提起公訴（
94年度偵字第13857 號、毒偵字第4031號）及移送併案審理（94
年度偵字第14635 號、速偵字第1243號、94年度毒偵字第7345號
），被告於本院準備程序進行中，就被訴事實為有罪之陳述，經
本院告知簡式審判程序意旨，並聽取公訴人及被告之意見後，本
院合議庭裁定由受命法官獨任依簡式審判程序審理，判決如下：
    主  文
戊○○連續施用第一級毒品，處有期徒刑柒月，扣案殘留第一級
毒品海洛因之注射針筒壹支沒收銷燬；又施用第二級毒品，處有
期徒刑月；又連續攜帶兇器，於夜間侵入住宅竊盜，處有期徒
刑捌月，扣案之剪刀壹支沒收。應執行有期徒刑壹年肆月，扣案
殘留第一級毒品海洛因之注射針筒壹支沒收銷燬，扣案之剪刀壹
支沒收。
    事  實
一、戊○○前因施用毒品案件，經本院以90年度毒聲字第6418號
    裁定送臺灣高雄看守所附設勒戒處所執行觀察、勒戒後，認
    有繼續施用毒品之傾向，又經本院以90年度毒聲字第7189號
    裁定令入戒治處所施以強制戒治1 年，嗣因戒治成效經評定
    為合格，認無繼續戒治之必要，而經臺灣高雄地方法院檢察
    署檢察官聲請本院裁定停止戒治，本院並以91年度毒聲字第
    2793號裁定停止戒治，所餘戒治期間，付保護管束，於民國
    91年11月28日保護管束期滿，由該署檢察官以91年度戒毒偵
    字第1121號為不起訴處分確定。其仍不知悔改，明知海洛因
    及甲基安非他命業經公告分別列為毒品危害防制條例第2 條
    第2 項第1 款、第2 款之第一、二級毒品，不得非法持有、
    施用，竟基於施用第一級毒品海洛因之概括犯意，於前開強
    制戒治執行完畢釋放後5 年內即94年3 月23日起至94年8 月
    12日某時止，連續在其位於高雄市○○區○○街號租屋處，
    以將第一級毒品海洛因置於注射針筒摻水混合後注射身體等
    方式，每1 個禮拜施用第一級毒品海洛因1 次；另基於施用
    第二級毒品甲基安非他命之犯意，於94年3 月23日某時，在
    上開租屋處，將第二級毒品甲基安非他命置於玻璃球內，以
    火由下燒烤而吸食其氣體之方式，施用第二級毒品甲基安非
    他命1 次。嗣為警分別於下述時、地查獲：(一)於94年3 月25
    日18時30分許，為警持搜索票前往上開戊○○租屋處查獲，
    並扣得殘留第一級毒品海洛因之注射針筒1 支；(二)於94年6
    月24日9 時30分許，在高雄市苓雅區○○○路57號旁巷內，
    因形跡可疑，為警盤查，經其同意採集尿液送驗，檢驗結果
    呈嗎啡陽性反應，而知上情。
二、戊○○意圖為自己不法之所有，基於竊盜之概括犯意，連續
    ：
    (一)於民國94年6 月14日19時50分許之夜間，侵入位於高雄市
      苓雅區○○○路63號17樓「亞太投資廣場」內，攜帶其所
      有客觀上具危險性足以傷害人身體之剪刀乙支，以該剪刀
      竊取該大樓所有之消防水帶接頭12顆，得手後，欲離去之
      際，為該大樓保全人員黃士銘發覺報警並追趕至高雄市苓
      雅區○○○路77巷12弄口，經通報到場之員警查獲，並扣
      得前開供竊盜所用之剪刀1 支；
    (二)於94年6 月間某日，在高雄市苓雅區○○○路143 巷2 號
      至28號及高雄市苓雅區○○○路5 號至31號之警察一村，
      徒手竊取警察一村所有之銅製噴水瞄子10個、銅製消防水
      帶接頭20個，得手後，於翌日至位於高雄市○○區○○街
      34之2 號「仁智行」，將所竊得之物賣予不知情之負責人
      潘平珠，所得新台幣（下同）600 元供己花用殆盡；嗣於
      94 年6月22日18時5 分許，為警在高雄市苓雅區○○○路
      109 巷內查獲；
    (三)於94年8 月15日5 時40分許，在位於高雄市新興區○○○
      路1 號之甲○○○民生店，竊取陳列架上之富士牌接著劑
      2 支（價值36元），得手後藏放於所穿著之上衣外套口袋
      內，欲逃逸之際，為店員乙○○發現而報警查獲。
三、案經高雄市政府警察局苓雅分局及楠梓分局分別報請臺灣高
    雄地方法院檢察署檢察官偵查起訴及移送併案審理。
    理  由
一、本件被告戊○○所犯為死刑、無期徒刑、最輕本刑為3 年以
    上有期徒刑以外之罪，其於準備程序進行中，就被訴事實為
    有罪之陳述，經告知簡式審判程序之旨，並聽取當事人之意
    見後，本院合議庭裁定由受命法官獨任進行簡式審判程序，
    合先敘明。
二、上開事實一部分，業據被告於本院審理時供認不諱，且其為
    警查獲時所採取之尿液，經分別送請高雄市立凱旋醫院檢驗
    結果，確呈嗎啡及甲基安非他命陽性反應（指查獲(一)）及嗎
    啡陽性反應（指查獲(二)），有該院94年4 月4 日、7 月10日
    濫用藥物尿液檢驗報告各1 份附卷可稽。扣案之注射針筒1
    支，經送請高雄醫學大學附設中和紀念醫院醫鑑定結果，檢
    出殘留第一級毒品海洛因之陽性反應，有該院94年9 月20日
    報告編號0000-000號之檢驗報告乙份可佐，並有上開殘留第
    一級毒品海洛因之注射針筒1 支扣案可資佐證。被告上開施
    用毒品之自白與事實相符，自可採為認定事實之證據，其施
    用第一、二級毒品之犯罪事實，堪以認定。被告前因施用毒
    品案件，經本院裁定送勒戒處所觀察、勒戒後，因有繼續施
    用毒品之傾向，又經本院裁定令入戒治處所施以強制戒治1
    年，嗣經戒治所評定合格，認無繼續戒治之必要，本院另以
    裁定停止戒治，所餘戒治期間，付保護管束，於91年11月28
    日保護管束期滿，由臺灣高雄地方法院檢察署檢察官以91年
    度戒毒偵字第11 21 號為不起訴處分確定之事實，有臺灣高
    等法院被告前案紀錄表、本院被告院內索引卡紀錄表及臺灣
    高雄地方法院檢察署刑案資料查註紀錄表各乙份附卷可參，
    其於強制戒治執行完畢釋放後，5 年內再犯本件施用第一、
    二級毒品罪，事證明確，應予依法論科。
三、上開事實二部分，經被告於警詢、偵審中均坦承不諱，核與
    證人黃士銘、丙○○、潘平妹及乙○○於警詢中之證述情節
    大致相符，並有贓物認領保管單3 紙、照片計7 張附卷可稽
    ，及剪刀乙支扣案可資佐證。被告連續竊盜之自白與事實相
    符，自可採為認定事實之依據。從而，本件事證明確，被告
    竊盜犯行，堪以認定。
四、查前開位於高雄市苓雅區○○○路63號之「亞太投資廣場」
    ，為有人居住之住宅，經該大樓總幹事丁○○到庭證稱無誤
    （見本院卷第35頁）；按刑法第321 條第1 項第3 款之攜帶
    兇器竊盜罪，係以行為人攜帶兇器竊盜為其加重條件，此所
    謂兇器，其種類並無限制，凡客觀上足對人之生命、身體、
    安全構成威脅，具有危險性之兇器均屬之，且祇須行竊時攜
    帶此種具有危險性之兇器為已足，並不以攜帶之初有行兇之
    意圖為必要（最高法院79年台上字第5253號判例意旨參考）
    。查扣案之剪刀1 把為鐵器，末端質地鋒利，有照片乙張附
    警卷可佐，客觀上足以對人之生命、身體造成威脅而具有危
    險性，自屬兇器無訛。核被告事實一所為，係犯毒品危害防
    制條例第10條第1 項及第2 項之施用第一、二級毒品罪。事
    實二(一)所為，係犯刑法第321 條第1 項第1 款、第3 款之攜
    帶兇器，於夜間侵入住宅竊盜罪；事實二(二)、(三)部分，均係
    犯刑法第321 條第1 項之普通竊盜罪。被告先後多次施用第
    一級毒品之犯行，時間緊接，均犯相同之罪名，顯係出於概
    括之犯意為之，為連續犯，依刑法第56條之規定以一罪論，
    並就施用第一級毒品部分加重其刑。被告所為3 次竊盜行為
    ，時間緊接，犯罪基本構成要件相同，顯係基於概括之犯意
    為之，為連續犯，應依刑法第56條之規定，以情節較重之攜
    帶兇器，於夜間侵入住宅罪論處，並就竊盜罪部分加重其刑
    。被告持有第一、二級毒品進而施用，持有之低度行為各為
    施用之高度行為所吸收，均不另論持有毒品之罪。被告所犯
    上開三罪，罪名各別，行為互異，應分論併罰。至檢察官移
    送併案審理之查獲事實一(二)（即94年度毒偵字第7345號：被
    告於94年6 月4 日10時50分許回溯24小時內之某時施用第一
    級毒品海洛因之犯行）、事實二(二)和(三)部分（即94年度偵字
    第14635 號、94年度速偵字第1243號），以及被告於本院審
    理中坦承於94年3 月23日起至94年8 月12日某時施用第一級
    毒品犯行（除94年3 月25日20時、同年6 月24日10時50分回
    溯24小時內某時以外）等，雖均未據起訴，惟各與已起訴論
    罪之施用第一級毒品及竊盜科刑部分，分別有連續犯之裁判
    上一罪關係，為起訴效力所及，既經查明，本院自得一併審
    究，附此敘明。
五、爰審酌被告前因犯施用毒品案件經1 次觀察勒戒及強制戒治
    ，仍未能徹底戒絕毒品，復犯本案施用毒品罪，顯見其無戒
    毒悔改之意，又其正值青壯年，不思循正當途徑賺取財物，
    甚於夜間侵入他人住宅、持客觀上可供兇器使用之剪刀竊取
    他人所有之物，惡性非輕；惟考量其犯後坦承犯行，且所竊
    取之物價值非鉅，並均已返還被害人，有贓物認領保管收據
    3 紙在卷可稽，及其智識程度、犯罪目的等一切情狀，量處
    如主文所示之刑，並定其應執行之刑。殘留第一級毒品海洛
    因之注射針筒1 支，其上殘留之海洛因已無從分析剝離，應
    依毒品危害防制條例第18條第1 項前段規定宣告沒收銷燬之
    。扣案之剪刀乙支，為被告所有供犯罪所用之物，業據被告
    供承在卷，應依刑法第38條第1 項第2 款，宣告沒收。至十
    字螺絲起子、斜口鉗各1 支雖經扣案，且為被告所有之物，
    然被告於警詢及本院審理時均堅稱：該物用於修理機車，非
    供竊盜所用等語，本院亦查無證據證明該物為被告用以竊盜
    或預備供竊盜所用之物，本院爰不予以宣告沒收，併此說明
    之。
據上論斷，應依刑事訴訟法第273 條之1 第1 項、第299 條第1
項前段，毒品危害防制條例第10條第1 項、第2 項、第18條第1
項前段，刑法第11條、第56條、第321 條第1 項第1 款、第3 款
、第51 條 第5 款、第38條第1 項第2 款，判決如主文。
中　　華　　民　　國　　94　　年　　9　　月　　30　日
                  刑事第六庭    法　官  楊佩蓉
以上正本證明與原本無異。
如不服本判決，應於收受送達後10日內向本院提出上訴書狀。
中　　華　　民　　國　　94　　年　　9　　月　　30　日
 　　　　　　　　　　　　       書記官  翁淑珮
附錄本案論罪科刑法條全文：
毒品危害防制條例第10條施用第一級毒品者，處6 月以上5 年以
下有期徒刑。
施用第二級毒品者，處3年以下有期徒刑。
刑法第321 條犯竊盜罪而有左列情形之一者，處6 月以上、5 年
以下有期徒刑：
一  於夜間侵入住宅或有人居住之建築物、船艦或隱匿其內而犯
    之者。
二  毀越門扇、牆垣或其他安全設備而犯之者。
三  攜帶兇器而犯之者。
四  結夥三人以上而犯之者。
五  乘火災、水災或其他災害之際而犯之者。
六  在車站或埠頭而犯之者。
前項之未遂犯罰之。
